臺灣彰化地方法院刑事判決　　　　　　 100年度訴字第1325號
公　訴　人　臺灣彰化地方法院檢察署檢察官
被　　　告　詹崴丞
上列被告因妨害風化案件，經檢察官提起公訴（100 年度偵字第
8398號），被告於準備程序進行中就被訴事實為有罪之陳述，本
院合議庭裁定改由受命法官獨任以簡式審判程序審理，判決如下
：
    主  文
詹崴丞共同犯營利媒介性交罪，累犯，處有期徒刑柒月。
    犯罪事實
一、詹崴丞前於民國94年間，因過失傷害案件，經本院以95年度
    彰交簡字第28號判處拘役30日，嗣經本院以97年度聲減字第
    85號裁定減為拘役15日（下稱甲案）；復於95年間，因妨害
    風化案件，經本院以95年度訴字第1646號判處有期徒刑1年8
    月，上訴後經撤回而確定，嗣經本院以96年度聲減字第3694
    號裁定減為有期徒刑10月（下稱乙案）；又於96年間，因妨
    害風化案件，經本院以96年度訴字第1435號判處並減為有期
    徒刑7月確定（下稱丙案）；再於97 年間，因妨害風化案件
    ，經本院以97年度訴字第1289號判處有期徒刑1年2月確定（
    下稱丁案），上開丙、丁二案經本院以97年度聲字第1843號
    裁定合併定應執行有期徒刑1年8月確定，再與甲、乙二案接
    續執行，於99年3月24日因縮短刑期假釋出監，並交付保護
    管束，甫於99年5月3日保護管束期滿視為執行完畢；再於10
    0年間，因妨害風化案件，經本院以100年度訴字第835 號判
    處有期徒刑5 月確定，於100年9月28日易科罰金執行完畢。
    詎其仍不知悔改，竟與姓名年籍均不詳綽號「大哥」之成年
    男子，共同基於意圖使女子與他人為性交行為，而媒介以營
    利之犯意聯絡，由綽號「大哥」之男子經營應召站，詹崴丞
    則自100年9月20日起，受僱於綽號「大哥」之男子擔任俗稱
    「馬伕」（即載送性交易之女子）工作，倘有男客欲從事性
    交易者，綽號「大哥」之男子即撥打電話予詹崴丞，指示其
    至指定地點搭載性交易之成年女子，並前往汽車旅館與男客
    從事性交易，每次性交易代價為新臺幣（下同）2500元，詹
    崴丞每次可抽取200元之費用，詹崴丞即以此方式從中收取
    酬勞。嗣於100年9月26日晚間，男客施永源與綽號「大哥」
    之男子聯繫並約定性交易，綽號「大哥」之男子即聯絡詹崴
    丞駕駛車牌號碼1570-F8號自小客車，載送江怡樺前往位於
    彰化縣埤頭鄉○○路232號之「好來屋汽車旅館」與施永源
    從事性交行為1次，待雙方完成交易後，詹崴丞即駕車搭載
    江怡樺離去。嗣於同日23時許，經在現場附近埋伏守候之員
    警，在彰化縣北斗鎮○○路某家便利商店前查獲，始悉上情
    。
二、案經彰化縣警察局北斗分局報請臺灣彰化地方法院檢察署檢
    察官偵查起訴。
    理  由
一、按除被告所犯為死刑、無期徒刑、最輕本刑為3年以上有期
    徒刑之罪或高等法院管轄第一審案件者外，於刑事訴訟法第
    273條第1項程序進行中，被告先就被訴事實為有罪之陳述時
    ，審判長得告知被告簡式審判程序之旨，並聽取當事人、代
    理人、辯護人及輔佐人之意見後，裁定進行簡式審判程序；
    除簡式審判程序及簡易程序案件外，第一審應行合議審判，
    刑事訴訟法第273之1條第1項、第284條之1 分別定有明文。
    查本件被告詹崴丞所犯係死刑、無期徒刑、最輕本刑為3 年
    以上有期徒刑或高等法院管轄第一審案件以外之罪，並於本
    院行準備程序時就被訴事實為有罪之陳述，本院合議庭依前
    揭規定，經評議結果，裁定改由受命法官獨任行簡式審判程
    序。又簡式審判程序之證據調查，依刑事訴訟法第273條之2
    規定，不受同法第159條第1項審判外陳述排除之限制，再被
    告對於卷內之各項證據，亦不爭執證據能力，故卷內所列之
    各項證據，自得作為證據，合先敘明。
二、上揭犯罪事實，業據被告詹崴丞於警詢、偵訊及本院審理時
    均坦承不諱，核與證人江怡樺、施永源於警詢時證述之情節
    相符，並有性交易之廣告貼紙1 紙、行動電話通話記錄顯示
    之翻拍照片2張及現場照片6張在卷可稽，足認被告之自白與
    事實相符。本案事證明確，被告罪嫌堪以認定。
三、核被告詹崴丞所為，係犯刑法第231條第1項之意圖使女子與
    他人為性交之行為，而媒介以營利罪。按刑事法若干犯罪行
    為態樣，本質上原具有反覆、延續實行之特徵，立法時既予
    特別歸類，定為犯罪構成要件之行為要素，則行為人基於概
    括之犯意，在密切接近之一定時、地持續實行之複次行為，
    倘依社會通念，於客觀上認為符合一個反覆、延續性之行為
    觀念者，於刑法評價上，即應僅成立一罪。學理上所稱「集
    合犯」之職業性、營業性或收集性等具有重複特質之犯罪均
    屬之，例如經營、從事業務、收集、販賣、製造、散布等行
    為概念者是（最高法院95年度台上字第1079號判決參照）。
    而刑法第231條第1項之犯罪，以意圖營利為其構成要件要素
    ，本質上即具有反覆性，是本件被告基於單一營利之意圖，
    在密切接近之一定時間及空間內反覆從事媒介女子與他人為
    性交之行為，於行為概念上，應屬包括一罪，而僅論以一罪
    。又被告就上開犯行，與共犯綽號「大哥」之男子間，有犯
    意聯絡及行為分擔，應以共同正犯論。又被告有前揭所述之
    前案科刑及執行紀錄，有臺灣高等法院被告前案紀錄表1 份
    在卷可憑，其受有期徒刑之執行完畢後，5 年以內故意再犯
    本件有期徒刑以上之罪，為累犯，應依刑法第47條第1 項之
    規定，加重其刑。爰審酌被告曾多次犯妨害風化罪，且其於
    100年，始因妨害風化案件，經本院以100年度訴字第835 號
    判處有期徒刑5月確定，其於2月未滿即再犯本案，顯見其每
    次犯罪後，僅承認犯罪事實，但內心根本未悔過，始一再犯
    同性質之罪，誠屬不該，惟其於本案中係擔任馬伕，獲利有
    限，及其智識程度、生活狀況等一切情狀，量處如主文所示
    之刑，以資懲儆。
據上論斷，應依刑事訴訟法第273條之1第1項、第299條第1 項前
段，刑法第28條、第231條第1項、第47條第1項，刑法施行法第1
條之1，判決如主文。
本案經檢察官陳鼎文到庭執行職務。
中    華    民    國   100    年    11    月    18    日
                  刑事第六庭    法      官  陳彥志
以上正本證明與原本無異。
如不服本判決應於收受判決後10日內向本院提出上訴書狀，並應
敘述具體理由；其未敘述上訴理由者，應於上訴期間屆滿後20日
內向本院補提理由書（均須按他造當事人之人數附繕本）「切勿
逕送上級法院」。
中    華    民    國   100    年    11    月    18    日
                                書  記  官  林淑文
附錄本案論罪科刑法條：
中華民國刑法第231條第1項
意圖使男女與他人為性交或猥褻之行為，而引誘、容留或媒介以
營利者，處 5 年以下有期徒刑，得併科 10 萬元以下罰金。以
詐術犯之者，亦同。